【裁判字號】    98,重上更(四),54
【裁判日期】    980925
【裁判案由】    誣告
【裁判全文】
臺灣高等法院刑事判決            98年度重上更(四)字第54號
上  訴  人
即自 訴 人  乙○○
                      信和律師代收)
自訴代理人  林宏政律師
            蔡宜蓁律師
            林信和律師
上  訴  人
即  被  告  甲○○
上  訴  人
即  被  告  丙○○
前列二人共同
選任辯護人  劉正穆律師
            洪榮彬律師
            吳尚昆律師
上列上訴人等因被告誣告案件，不服臺灣板橋地方法院90年度自
字第74號，中華民國91年 1月31日第一審判決，提起上訴，判決
後最高法院第四次發回更審，本院判決如下：
    主  文
原判決關於甲○○、丙○○部分撤銷。
甲○○、丙○○均無罪。
    理  由
一、自訴意旨略以：上訴人即被告甲○○、丙○○為夫妻，與自
    訴人乙○○，原均為真善美保險經紀人股份有限公司（下稱
    真善美公司）之股東，被告甲○○並擔任董事長，自訴人為
    總經理。民國85年間，被告甲○○、丙○○及其他多名股東
    ，欲轉讓股份，另行籌組大誠保險經紀人股份有限公司，乃
    擅自決議將真善美公司盈餘以年終獎金名義，發放予自訴人
    ，由自訴人以該款項購買股權，使退股股東取得退股款。自
    訴人乃於85年 4月19日，會同退股股東代表即被告甲○○，
    提領年終獎金名義之款項新臺幣（下同）306 萬元，轉帳匯
    入被告丙○○之帳戶，作為股款，由被告甲○○分配股款予
    退股股東。詎被告甲○○、丙○○明知該款項係購買股份之
    用，竟意圖使自訴人受刑事處分，謊稱並未收到分文退股款
    等事實，於85年 6月15日具狀向臺灣板橋地方法院檢察署，
    對自訴人及自訴人之妻陳王文玲提出涉犯詐欺罪，提出告訴
    （按真善美公司股東邱賢照、陸易金櫻對自訴人夫妻提出涉
    犯偽造文書罪之告訴，被告甲○○、丙○○二人未為此部分
    告訴，故有關被指涉犯偽造文書罪部分，自訴人並未對被告
    甲○○、丙○○提出涉犯誣告罪之自訴），由檢察官提起公
    訴，經臺灣板橋地方法院以87年9 月4日86年度訴字第222號
    判決自訴人夫妻均無罪。檢察官提起上訴，亦經本院以88年
    2月10 日87年度上訴字第4836號判決，駁回上訴而確定。因
    認被告甲○○、丙○○虛構事實，誣告自訴人夫妻涉犯詐欺
    罪，涉有刑法第169條第1項之誣告罪嫌云云。
二、證據能力：對於後引證據之證據能力，被告及辯護人，自訴
    人及自訴代理人，均不爭執（更四卷第47頁背面），且觀其
    製作取得情形，並無違法或不當之情況，依刑事訴訟法第
    159條之5規定，均有證據能力，合先敘明。
三、按犯罪事實應依證據認定之，無證據不得認定犯罪事實，刑
    事訴訟法第154條第2項，定有明文。是犯罪事實之認定，應
    憑證據，如未能發現相當證據，或證據不足以證明，自不能
    以推測或擬制之方法，作為裁判基礎（最高法院40年臺上字
    第86號判例參照）。認定犯罪事實所憑之證據，雖不以直接
    證據為限，間接證據亦包括在內，然而無論直接證據或間接
    證據，其為訴訟上之證明，須於通常一般之人均不致有所懷
    疑，而得確信其為真實之程度者，始得據為有罪之認定，倘
    其證明尚未達到此一程度，而有合理之懷疑存在而無從使事
    實審法院得有罪之確信時，即應由法院為諭知被告無罪之判
    決（最高法院76年臺上字第4986號判例參照）。自訴人對於
    起訴之犯罪事實，仍應負提出證據及說服之實質舉證責任。
    倘其所提出之證據，不足為被告有罪之積極證明，或其指出
    證明之方法，無從說服法院以形成被告有罪之心證，基於無
    罪推定之原則，自應為被告無罪判決之諭知（最高法院92年
    臺上字第128 號判例參照）。又誣告罪之成立，以告訴人所
    訴被訴人之事實，必須完全出於虛構為要件，若有出於誤會
    或懷疑有此事實而為申告，以致不能證明其所訴之事實為真
    實，縱被訴人不負刑責，而告訴人本缺乏誣告之故意，亦難
    成立誣告罪名（最高法院44年臺上字第892 號、46年臺上字
    第927號判例意旨參照）。
四、自訴人認被告甲○○、丙○○涉嫌犯誣告罪，主要係以：被
    告甲○○、丙○○告訴自訴人夫妻涉犯詐欺罪，業經本院判
    處自訴人夫妻無罪確定。及被告甲○○、丙○○另訴請確認
    買賣股份關係不存在民事事件，業經法院判決被告甲○○、
    丙○○敗訴確定，判決理由認定自訴人已經交付股份買賣價
    金等為據。訊據上訴人即被告甲○○、丙○○均否認有何誣
    告犯行。被告甲○○辯稱：有關自訴人所匯306 萬元，自
    訴人先則聲稱係償還欠款，繼則主張是支付購買股份之價金
    ，前後不一。實則是償還借款。85年4 月19日從公司戶頭提
    領現金，他問我帳號後，說要匯年終獎金給我，回公司後，
    他告訴我已將款轉匯給我太太，先還我錢。我問他那筆錢是
    年終獎金，他說用他戶頭內其他的錢匯給其他股東也可以。
    當日他拿到的讓渡書總共要賣的股數有301.6萬。在他匯306
    萬元之前尚不知道有多少人要賣股票，所以306 萬不可能作
    為股金。他拿到股票讓渡書後，說須付交割稅款0.003％，
    跟每個股東收很麻煩，我是董事長，請我代墊，我在支票寫
    明付交割稅款，上面寫4月22日，他叫我改成4月19日，交付
    後，我問我的年終獎金如何發，他告訴我年終獎金不發了，
    隔天我才公告電匯單等，自訴人亦未表示異議。自訴人於民
    事庭亦主張該筆款項係清償債務。我告訴詐欺內容主要係未
    移轉業績，因為業績移轉牽涉到幾千萬元的傭金。事後自訴
    人也不還股票讓渡書，錢也不付。有關未付股金只是向法官
    陳述事實。我們並不認為未付股金是詐欺。目前股票未經背
    書轉讓，已經過戶到自訴人太太名下等語。被告丙○○則
    辯稱：真善美公司相關事務，一向由甲○○處理，我只提供
    帳戶供使用，並不清楚內情等語。經查：
（一）有關自訴人乙○○於85年4 月19日與被告甲○○至臺灣省
      合作金庫東新莊支庫，由被告甲○○開立「合作金庫活期
      （活期儲蓄）取款憑條」自真善美公司帳戶（00000
      00000000號）內領取三百零六萬元，由自訴人乙○○開立存款憑條存入自訴人乙○○在臺灣省合作金庫高
      雄前鎮支庫之帳戶（帳號：0000000000000
      號），再轉帳匯入被告丙○○於臺灣省合作金庫板橋支庫
      之帳戶（帳號：0000000000000）。及被告
      甲○○簽發面額為九千零四十八元之支票（票號：ＢＬ0
      000000號，發票人：甲○○，付款人：中國信託商
      業銀行板橋分行，票載發票日：八十五年四月十九日，附
      註：「付股票交割股款」）作為股票交易稅款，且自訴人
      乙○○於85年4 月19日在臺灣省合作金庫東新莊支庫匯款
      予被告丙○○，係由被告甲○○提供被告丙○○之帳號予
      自訴人乙○○等情，為被告甲○○、丙○○所不否認，並
      有「合作金庫活期（活期儲蓄）取款憑條」、「合作金庫
      活期（活期儲蓄）存款憑條」、「合作金庫匯款申請書代
      收入傳票」、上開支票等件影本各一紙附卷可稽（原審卷
      73-74頁、第87頁，上訴字卷第32頁），此部份事實，堪
      予認定。另被告二人狀告自訴人詐欺，嗣經檢察官提起公
      訴，臺灣板橋地方法院以87年9月4日86年度訴字第222 號
      判決自訴人夫妻均無罪。檢察官提起上訴，亦經本院以88
      年2月10日87年度上訴字第4836號判決，駁回上訴而確定
      等情，亦有告訴狀及各該判決在卷可參，此部份事實，亦
      堪認定。
（二）被告甲○○、丙○○辯稱：告訴詐欺內容主要係未移轉業
      績，因為業績移轉牽涉到幾千萬元的傭金。事後自訴人也
      不還股票讓渡書，錢也不付。有關未付股金只是向法官陳
      述事實。我們並不認為未付股金是詐欺乙節，然觀諸：
      被告二人於85年6月15日對自訴人提出詐欺告訴，狀載：
      85年3 月18日真善美公司召開股東會，決議轉讓股份之股
      東先前之業績，隨同移轉（即原股東可續行取得其為各家
      保險公司招攬客戶各保險公司分年給付之佣金），不料真
      善美公司之董事長兼總經理乙○○及其太太陳王文玲竟基
      於犯意之聯絡，意圖為自己不法之利益（業績佣金達數千
      萬元），於85年4 月19日向告訴人甲○○等偽稱願照股東
      會決議，替告訴人等找買主，騙取告訴人等在其提供之空
      白股份讓渡書上簽名，或蓋印章委託其辦理，次日（20日
      ）乙○○迅即辦理股份及股票過戶手續，將告訴人等之股
      份，全數轉讓於乙○○及其妻陳王文玲名下，再次日（21
      日）以召集人之名義，召集其親信股東6 人，召開股東臨
      時會，由乙○○決議撤銷真善美公司85年3 月18日股份移
      轉，業績一併移轉之決議，由其夫妻獨得告訴人等先前打
      拼所得之業績佣金，告訴人等獲知後，始知受騙。為此告
      訴人等曾以存證信函定期催告被告乙○○夫妻應將業績移
      轉並給付價款，惟被告至今仍未將業績移轉，且未交付價
      金等情（原審卷第95-97頁、偵字第12696號卷第1至3頁）
      。上開告訴案件並提出存證信函為證，而該存證信函亦
      載：又台端受讓本人股份後至今未將股款給付本人，為此
      特函請台端於文到後三日內給付股款，否則本人決定解除
      本件買賣契約之意思表示，不另通知。台端應立即返還股
      票並辦理股權轉讓手續，否則本人將依法追究台端刑事詐
      欺罪及民事責任等情（更一卷二第52-52 頁）。於本院
      另案八十七年度上訴字第四八三六號案審理期間，甲○○
      等人於87年12月24日所提刑事陳述意見狀亦記載：「乙○○匯予丙○○之三百零六萬元係真善美公司應發給全體員
      工之八十四年度年終獎金，陳某擅自挪用公款償還其私人
      欠債，絕非付買賣股票價金」（更一卷二第64頁至66頁）
      ；於88年1月4日提出刑事陳述意見（二）狀，內載：「又
      年終獎金屬於包括出售人在內之全體員工所有，出售人絕
      不可能同意以屬於自己的錢來買自己持有之股票。亦決不
      可能同意陳某以公款買股票給其妻陳王文玲。陳某所匯之
      三百零六萬元係還其個人私欠，非付股款，有24項證據，
      詳如87年12月24日狀所述。陳某所付之三百零六萬元既係
      還私債，而非付股款，即不必審酌甲○○是否為其他出售
      人之代理人。況甲○○更非其他人之代理人，尤無代收股
      款之問題等情（更一卷二第67-68 頁）；顯一再以乙○○
      未交付其買賣股權之股金為犯罪事實，而申告乙○○、陳
      王文玲犯詐欺罪嫌。則被告二人辯稱：未申告價金部分詐
      欺等語，與上開證據不符，自不足採。
（三）被告等辯稱：306萬元，本係年終獎金342萬元，扣除36萬
      元給自訴人，所餘之款項乙節，觀諸真善美公司八十五年
      第四次董事會記錄影本雖記載「本公司八十四年年終獎金
      全數計342 萬元，先撥給股東直轄乙○○，再以其股東直
      轄之業績比率分發」（原審卷第249 頁），並經原審另案
      承審法官當庭勘驗該董事會記錄原本，確認無訛，有訊問
      筆錄附卷可稽（原審86年度訴字第222號卷第119頁），且
      觀諸85年4 月19日之36萬元支票影本上載：付乙○○年終
      獎金等情（更四卷第114 頁），是被告等此部份所辯，亦
      非無據。則系爭款項306 萬元，最初係與年終獎金有關，
      亦可認定。惟如前所述，嗣又改變用途為退股金，且如後
      所述，嗣又變為清償舊欠。
（四）自訴人指陳：被告已退股，不得領獎金乙節，查：被告甲○○坦承伊所簽字確認之「真善美保險經紀人股份有限公
      司退股協議書」影本（86年度訴字第222號卷第105頁），
      其內載明：「２、八十四年股東欲退股者，應放棄八十四
      年年終獎金分配，同時不攤提該年度之虧損。」，真善美
      公司八十五年三月十八日股東會紀錄固記載：「退出股份
      條件如下：I業績應全數移轉撥還。II股份釋出，股金退
      還‧‧資產與年度盈虧不承擔亦不配發。」（原審卷第23
      5頁），但此所謂之年度盈虧係指「股東之盈虧」，與「
      從業人員之年終獎金」，並非同一，何況真善美公司嗣後
      八十五年四月十八日之第四次董事會議記錄亦載明：「本
      公司八十四年年終獎金全數計三百四十二萬元，先撥給股
      東直轄乙○○，再以其股東直轄之業績比率分發‧‧‧。
      」，足證被告甲○○等人於真善美公司確有「年終獎金」
      存在，只是暫撥給乙○○名下，再由乙○○依業績比率發
      給被告甲○○及其他股東。是自訴人此部份所指，尚不可
      採。
（五）被告等辯稱：自訴人確欠伊等五百餘萬元乙節：經查：
      被告甲○○於另案即稱：我未收到乙○○所支付股東退股
      金。乙○○於85年4月19日匯入我太太帳戶306萬元，乙○○是有欠我太太3百多萬元，也欠我2百多萬元等語（85偵
      字第9539號卷第33頁），顯非於本案臨訟虛捏，再者，
      自訴人於另案偵訊稱：我有向甲○○借錢，有簽本票給甲○○，現在積欠甲○○214萬元等語（85 偵字第9539號卷
      第73頁）。於本院前審稱：我有欠甲○○錢不錯，一百萬
      元高利貸債務，另有二個互助會款共計214 萬元，但匯入
      我太太的帳戶的306萬元與此無關等語（上訴卷第271頁）
      。且被告甲○○對自訴人乙○○及其配偶王文玲執有債
      權憑證債權額為350萬元，亦有臺灣高雄地方法院88 年12
      月29日八十八年度執字第一七七二四號債權憑證在卷可證
      （上訴卷第114頁、115頁），是自訴人與被告甲○○間確
      除本件所謂退股金306萬元外，另有民事債權債務關係存
      在，且債權金額顯超過306萬元等情，堪予認定，被告此
      部份所辯，尚非無據。
（六）被告等辯稱：所收306 萬元，非退股金，而係自訴人償還
      舊欠乙節，經查：被告甲○○稱：於自訴人於85年4 月
      19日匯入306萬元，次日即85年4月20日，即將記載有自訴
      人匯款306萬元，挪用該年終獎金306萬元，用以償還其私
      人債務字樣之文件，並檢具相關匯款資料，於辦公室公告
      周知，並將之於85年4 月22日傳真予自訴人、其他股東等
      情，核與證人即真善美公司股東丁○○於本院前審證述相
      符（更一卷二第85頁至第87頁），則被告所辯，已非無據
      ，且觀諸該傳真資料，有306 萬元匯款單據，並載：此
      款為董事會決議之年終獎金先撥至股東直轄乙○○身上，
      由其按股東業績比例分發。乙○○先行挪用還其私人債務
      等情（更三審卷第35頁），參酌自訴人自承有收到該傳
      真文件（更一卷二第11頁），倘傳真內容與事實不符，衡
      情當下應有所反應或作為，然均未為之。復觀諸：（a
      ）被告甲○○曾持自訴人所簽發面額總計214萬元之本票2
      張，聲請臺灣板橋地方法院裁定准許強制執行獲准，自訴
      人對之提起抗告，狀載：一、甲○○於85年4 月21日晚上
      約12點左右電話中告知已將抗告人（按即乙○○）開立之
      二張本票移轉債權給其妻丙○○。且於85年4月22日中午1
      點左右以傳真告知本人已返還其妻債務。二、85年6 月11
      日下午3時30分，於臺灣板橋地方法院檢察署公股85 年度
      偵字第9539號之偵查庭中，以證人身份向檢察官陳述本人
      所開立給甲○○之本票，已交付移轉給其妻丙○○之本票
      ，已經本人清償完畢，其妻將應返還本人之本票當場撕毀
      。何以甲○○以本人所開立之本票聲請鈞院准予強制執行
      等語（上訴卷第116頁至第118頁、更三審卷第99頁）。
      （b）自訴人再提起確認上開本票債權不存在之訴，於起
      訴狀理由中，亦為相同主張，有起訴狀附卷可憑（更一卷
      二第38、39頁）。綜上，自訴人當時對於被告甲○○主張
      該306 萬元係清償借款乙節，若認為並非如此，衡情，理
      應即為辯駁，以適時釐清，俾免生困擾，然自訴人卻反其
      道而行，竟執以為民事訴訟事件主張、抗辯事由，則被告
      等就該匯款緣由之主張，似非無據，尚非不可採。
（七）至於自訴人指稱：伊於上開民事案件，並未明白指陳 306
      萬元，係清償舊欠，且若清償，何以未索還本票或相關債
      權憑證？乙節，經查：自訴人於本院稱：我從頭到尾沒有
      還被告錢。上開書狀所載，是被告甲○○跟我講的內容，
      我將他寫上去。我認為他免除我的債務，214萬元全部。
      與被告甲○○交情，於85年3 月18日開股東會時就不好，
      更早85年1月開董事會他就誣賴我等語（更四卷第47頁背
      面，第48頁），然本院質以：既交情不好，何以會免除債
      務？自訴人稱：這是被告甲○○單方的意思等語（同上卷
      第48頁），然為被告甲○○所否認，衡情，雙方既已交惡
      ，若有債權，催討猶恐不及，豈會將以百萬元計之債務免
      除？是自訴人此部份所陳，有違常情，何況，倘系爭306
      萬元非清償舊欠，則何以舊欠憑空消失？是自訴人所指，
      實難採信。至於自訴人指稱：被告於台灣板橋地方法院檢
      察署85年度偵字第9539號案及231號案，已表明自訴人已
      清償欠款，自屬免除債務乙節，然清償債務與免除債務為
      二事，此部份所指，顯有誤會。至於清償後，未拿到債權
      權憑證之原因多端，或先還錢未及索討，或已銷毀等，不
      一而足。本件如上所述，自訴人於另案是指：本票已撕毀
      等語，衡情，撕毀債權憑證以為清償證明方法，尚不違經
      驗法則。既已撕毀，自毋需再索討。則自訴人以未索討債
      權憑證，而認並非清償乙節，不無誤會。
（八）被告等辯稱：並無誣告犯意乙節，按系爭三百零六萬元，
      縱非被告甲○○之年終獎金，亦屬真善美公司之資產，並
      非自訴人乙○○個人所有，則其用該款收買被告甲○○等
      人之股權，所購得之股權亦應屬於真善美公司所有，何以
      該股權全部卻過戶至自訴人乙○○及其妻王文玲之名下？
      且參酌：自訴人坦承確有積欠甲○○之妻丙○○債款，並
      有乙○○立具之本票影本在卷可憑，而自訴人於另案民事
      程序中具狀陳述「甲○○於85年4 月21日晚上約12點左右
      電話中告知已將抗告人（按即乙○○）開立之二張本票移
      轉債權給其妻丙○○。且於85年4月22日中午1點左右以傳
      真告知本人已返還其妻債務。」等情，則被告甲○○所辯
      自訴人曾表示所匯款項係償還欠款等語，尚非無據。自訴
      人確欠被告甲○○、丙○○金錢，而於另案民事程序中主
      張已償還借款，其此等所為，自足以令被告甲○○認匯款
      用途已變更，被告甲○○因而於告訴狀敘述自訴人並未支
      付轉讓股權價款，尚不能認為係虛構事實，則被告等辯稱
      ：無誣告犯意等語，非不可採。
（九）自訴人指陳：被告甲○○於伊匯款時均全程在場，並開立
      支票用以支付股票交易稅，堪認其無誤認款項用途，而有
      誣告犯意乙節。有關匯款時在場乙節，被告甲○○坦承：
      當日在銀行匯款時要曾明德補帶過去的是股票讓渡書等語
      （本院87年度上更〈一〉字第290號民事卷第23 頁背面、
      原審87年度易字第2768號卷〈一〉第83頁背面），核與證
      人曾明德證稱：「（後來乙○○及甲○○一起去銀行領錢
      ？）我事後幫甲○○帶一包東西過去，是有人通知我去。
      」等語（原審87年度易字第2768號卷〈一〉第81頁正面）
      ，大致相符，且有合作金庫東新莊支庫八十五年四月十九
      日錄影帶一捲，業經八十六年度偵字第一二九九三號偵查
      案承辦檢察官堪驗屬實，並有堪認被告甲○○於自訴人匯
      款之時，全程在場，並與股票交易有關等情。惟系爭款項
      縱本有其他用途，然如前所述，被告甲○○於匯款次日，
      即已主張該款係自訴人清償舊欠，且自訴人自85年4 月19
      日匯款後至被告甲○○等提起詐欺告訴（85年6 月15日）
      前該段期間，於法院另案民事事件主張係償還借款等，觀
      諸自訴人與被告甲○○此等作為，於客觀上是足令人認為
      匯款用途，已更改為清償舊欠。則能否以系爭匯款用途變
      更之前，被告甲○○之行為，據為變更後究責之依據？實
      非無疑。是自訴人此部份所指，尚難遽採。
（十）至於被告甲○○、丙○○告訴自訴人夫妻涉犯詐欺罪，雖
      經臺灣板橋地方法院以87年9 月4日86年度訴字第222號判
      決無罪，本院以88年2 月10日87年度上訴字第4836號判決
      駁回上訴確定。又被告甲○○、丙○○被訴侵占自訴人所
      匯入款項306萬元，經臺灣板橋地方法院以90 年12月31日
      87年度易字第2768 號判決有罪，經本院以91年6月28日91
      年度上易字第97號改判被告甲○○、丙○○均無罪，判決
      理由認定該306 萬元，性質上係屬退股金，而非年終獎金
      或清償債務之還款。另被告甲○○、丙○○訴請確認買賣
      關係不存在事件，經本院以88年3 月15日87年度上更(一)字
      第290 號民事判決駁回原告之訴，判決理由也認定自訴人
      所匯入306 萬元，確係購買股份之款項。被告甲○○、丙○○提起上訴，由最高法院以89年7月6日89年度臺上字第
      1523裁定駁回上訴而確定。惟民間款項之用途，並非全然
      不可變更，因此，縱本約定用以支付轉讓股權之款項，其
      後若經合意，非不可變更為清償舊欠。上開判決既均未認
      定自訴人有無一度向被告甲○○表示該款項係用以償還借
      款，自不能據以認定自訴人確未如被告甲○○所稱，曾經
      主張該306萬元係用以償還借款。是被告甲○○、丙○○2
      人對自訴人所匯306 萬元之用途，因自訴人於另案均主張
      係償還債務，主觀上認自訴人匯款係償還欠債，尚不得因
      事後於另案民事案件因舉證責任問題而判決認定該306 萬
      元款項係轉讓股權之價款，即推認被告甲○○、丙○○於
      85年6 月15日對自訴人提起詐欺告訴之初，有虛構自訴人
      未付股款之事實而申告之故意。
（十一）至於自訴代理人聲請調閱台灣板橋地方法院檢察署85年
        度偵字第9539號卷等資料，惟該署函稱：已逾保存期限
        ，業於96年10 月8日銷毀等語（更四卷第50頁），是已
        無從調查，並予敘明。
五、綜上，被告甲○○辯稱無誣告故意等情，非不可採；而被告
    丙○○聽從被告甲○○之說法，與被告甲○○一起具名提出
    告訴，亦難認有誣告故意。自訴人所舉證據，及其證明方法
    ，尚不足以使本院形成被告甲○○、丙○○犯誣告罪之確切
    心證，是尚難證明被告甲○○、丙○○犯罪。原審遽予論罪
    科刑，尚有誤會。被告等上訴指摘及此，為有理由，應由本
    院將原判決關於被告甲○○、丙○○部分撤銷，改判被告甲○○、丙○○均無罪。
據上論斷，應依刑事訴訟法第369條第1項前段、第364條、第343
條、第301條第1項，判決如主文。
中    華    民    國    98    年    9     月    25    日
                  刑事第十八庭審判長法  官  吳鴻章
                                    法  官  游紅桃
                                    法  官  周政達
以上正本證明與原本無異。
如不服本判決，應於收受送達後10日內向本院提出上訴書狀，其
未敘述上訴之理由者並得於提起上訴後10日內向本院補提理由書
（均須按他造當事人之人數附繕本）「切勿逕送上級法院」。
                                    書記官  廖純瑜
中    華    民    國    98    年    9    月    25    日


司法院資訊處製作；財團法人民間司法改革基金會備份。
